---
# Nome do arquivo PDF gerado na pasta resultado
output-file: "Entrega 1"
---

```{r setup}
#| include: false
source("rdocs/entrega_1.R")
```

## Objetivo

Essa análise tem como objetivo mostrar ao cliente a receita média das lojas registradas, nos anos de 1880 até 1889, para que ele possa entender sobre as variações da quantidade de receita média anual produzida ao longo do tempo.

## Análise 

```{r}
#| label: fig-linha
#| fig-cap: "Gráfico de linha do ano pela receita media"


linha
```


::: {#quad-quadro_resumo1 layout-align="center" quad-pos="H"}
```{=latex}
	\begin{tabular} { | l |
			S[table-format = 2.2]
			|}
	\hline
		\textbf{Estatística} & \textbf{Valor} \\
		\hline
		Média & 1135,15 \\
		Desvio Padrão & 33,31 \\
		Variância & 1109,79 \\
		Mínimo & 1099,19 \\
		1º Quartil & 1111,75 \\
		Mediana & 1120,97 \\
		3º Quartil & 1162,13 \\
		Máximo & 1196,21 \\
	\hline
	\end{tabular}
```

Medidas resumo da da Receita media anual
:::




::: {#tbl-modalidades layout-align="center" tbl-pos="H"}
```{=latex}
	\begin{tabular} { | l |
			S[table-format = 2.2]
			|}
	\hline
		\textbf{Estatística} & \textbf{Valor} \\
		\hline
		Média & 1135,15 \\
		Desvio Padrão & 33,31 \\
		Variância & 1109,79 \\
		Mínimo & 1099,19 \\
		1º Quartil & 1111,75 \\
		Mediana & 1120,97 \\
		3º Quartil & 1162,13 \\
		Máximo & 1196,21 \\
	\hline
	\end{tabular}
```


:::


Através da $\ref{fig-linha}$ foi possível verificar que as receitas variaram muito ao longo dos anos, tendo seu maior valor em 1880 e o menor em 1882. Pelo [**Quadro** @quad-quadro_resumo1] e [@tbl-modalidades], nota-se que os dados estão em grande parte perto da média, indicando pouca variação entre os pontos, o que pode ser verificado pela pequena variação entre o valor mãximo e o mínimo, além disso observa-se que essas variações são estaveis pois possuem um baixo desvio padrão, sendo relativamente previsiveis.












