---
# Nome do arquivo PDF gerado na pasta resultado
output-file: "Entrega 1"
---

```{r setup}
#| include: false
source("rdocs/entrega_1.R")
```

## Objetivo

Essa análise tem como objetivo mostrar a a receita média das lojas registradas, nos anos de 1880 até 1889, para que seja possivel vizualizar as variações da quantidade de receita média anual produzida ao longo do tempo.

## Análise da receita média anual

```{r}
#| label: fig-linha
#| fig-cap: "Gráfico de linha do ano pela receita média"


linha
```


::: {#quad-quadro_resumo1 layout-align="center" quad-pos="H"}
```{=latex}
	\begin{tabular} { | l |
			S[table-format = 5.2]
			|}
	\hline
		\textbf{Estatística} & \textbf{Valor} \\
		\hline
		Média & 125197,8 \\
		Desvio Padrão & 14703,4 \\
		Variância & 216190060 \\
		Mínimo & 105399 \\
		1º Quartil & 113553,5 \\
		Mediana & 124979,4 \\
		3º Quartil & 133065,5 \\
		Máximo & 155009,1 \\
	\hline
	\end{tabular}
```

Medidas resumo da da Receita media anual
:::




Através da $\ref{fig-linha}$ foi possível verificar que as receitas cresceram muito ao longo dos anos, observando que a única queda na receita durante esses dez anos foi em 1887-1888. Pelo [**Quadro** @quad-quadro_resumo1], nota-se que os dados estão em grande parte perto da média, indicando pouca variação entre os pontos, além disso observa-se que essas variações são estáveis pois possuem um baixo desvio padrão, sendo relativamente previsiveis.












