---
# Nome do arquivo PDF gerado na pasta resultado
output-file: "Entrega 2"
---

```{r setup}
#| include: false
source("rdocs/entrega_2.R")
```

# Introdução

Essa análise estatística tem o intuito de ajuda a entender a relação entre as variáveis peso e a altura dos clientes que compram nas empresas da Old Town Road.Ltda. Com o objetivo de aprofundar o entendimento sobre o perfil dos seus consumidores.

# Análise das variáveis peso e altura dos clientes

```{r}
#| label: fig-dispersao
#| fig-cap: "Gráfico de Dispersão da altura pelo peso"


dispersao
```


::: {#quad-quadro_resumo1 layout-align="center" quad-pos="H"}
```{=latex}
\begin{tabular} { | l |
			S[table-format = 2.2]
			|}
	\hline
		\textbf{Estatística} & \textbf{Valor} \\
		\hline
		Média & 75,19 \\
		Desvio Padrão & 11,92 \\
		Variância & 142 \\
		Mínimo & 45 \\
		1º Quartil & 66,9 \\
		Mediana & 75,3 \\
		3º Quartil & 83,2 \\
		Máximo & 119,3 \\
	\hline
	\end{tabular}
```

Medidas resumo da variável peso
:::



::: {#tbl-modalidadesaltura layout-align="center" tbl-pos="H"}
```{=latex}
\begin{tabular} { | l |
			S[table-format = 1.2]
			|}
	\hline
		\textbf{Estatística} & \textbf{Valor} \\
		\hline
		Média & 171,48 \\
		Desvio Padrão & 9,87 \\
		Variância & 97,38 \\
		Mínimo & 150 \\
		1º Quartil & 164,8 \\
		Mediana & 171,75 \\
		3º Quartil & 178 \\
		Máximo & 200 \\
	\hline
	\end{tabular}
```

Medidas resumo da variável altura
:::


Através da $\ref{fig-dispersao}$ observa-se que na maioria dos casos a medida que o peso aumenta a altura cresce, visto que ao pegar pontos mais altos em peso, eles corresponderão a alturas maiores.   
Ao analisar o [**Quadro** @quad-quadro_resumo1] foi possível observar uma boa variação na variável peso, visto que seus pontos máximo e mínimo correspondem a respectivamente, 119,30Kg e 45Kg, possuindo uma média de 75,19Kg e um devio padrão de 11,92.   
Já na [@tbl-modalidadesaltura], percebemos que a váriavel altura possui um desvio padrão menor que a apresentada anteriormente, refletindo nos valores, visto que possui uma distância menor entre o mínimo e o máximo, mostrando uma maior homogeneidade da variável.






